最高法院刑事判決                              八十八年度台上字第六九○○號
    上  訴  人  甲○○
    選任辯護人  陳宏義律師
右上訴人因偽造有價證券案件，不服台灣高等法院台南分院中華民國八十八年五月七
日第二審判決（八十八年度上訴字第六○九號，起訴案號：台灣台南地方法院檢察署
八十七年度偵字第八五六號），提起上訴，本院判決如左：
    主  文
上訴駁回。
    理  由
按刑事訴訟法第三百七十七條規定，上訴於第三審法院，非以判決違背法令為理由，
不得為之。是提起第三審上訴，應以原判決違背法令為理由，係屬法定要件。且必須
依據卷內資料為具體之指摘，並足據以辨認原判決已具備違背法令之形式，始屬相當
。本件原判決以上訴期間為十日，自送達判決後起算；又第二審法院認為有刑事訴訟
法第三百六十二條前段所規定上訴不合法之情形，應以判決駁回之，刑事訴訟法第三
百四十九條前段、第三百六十七條分別定有明文。本件上訴人甲○○因另案在台灣台
南監獄執行中，其於民國八十八年三月二十六日收受第一審法院判決正本，有其送達
證書乙紙附卷足按，自翌日起即同年三月二十七日開始計算，至八十八年四月五日原
已屆滿十日之上訴期限，然因該日為清明節國定假日，順延一日至八十八年四月六日
始行屆滿，惟上訴人竟遲至同年四月七日始向台灣台南監獄提出上訴狀，此有上訴狀
尾端所蓋台灣台南監獄收狀章戳日期足稽。顯屬違背上訴期間之規定，且屬不能補正
事項，自應駁回其上訴等情，乃不經言詞辯論，逕予駁回上訴人在第二審之上訴。按
刑事訴訟法第二百五十一條第一項規定：「在監獄或看守所之被告，於上訴期間內向
監所長官提出上訴書狀者，視為上訴期間內之上訴。」是在監所之被告向監所長官提
出上訴書狀之時，即為其提起上訴之期日，並無扣除在途期間之問題。原判決前開論
述，核與卷證資料相符。從形式上觀察，並無何違法情事。上訴人上訴意旨，略以原
審未扣除在途期間，其認定上訴人之第二審上訴逾期，自屬違法。又上訴人於八十八
年三月二十六日收受第一審判決後，於翌（二十七）日即向台灣台南監獄提出上訴報
告書，應已發生合法上訴之效力，原審漏未斟酌，應屬未盡調查能事等語。惟經本院
函查，由台灣台南監獄以八十八年十一月九日南監順戒字第七二五○號函答覆，上訴
人係於同年三月二十九日書具申請書申購司法狀紙，嗣於同年四月七日另提出請求准
予郵寄上訴狀紙之申請書，並檢送該申請書兩份附卷可稽。是本件上訴意旨所云，純
係專憑己見，任意爭論，並非依據卷內訴訟資料具體指摘原判決有何違背法令，不足
據以辨認原判決已具備違法之形式，其上訴違背法律上之程式，應予駁回。
據上論結，應依刑事訴訟法第三百九十五條前段，判決如主文。
中      華      民      國    八十八    年      十二    月      二      日
                              最高法院刑事第八庭
                                  審判長法官  吳  雄  銘
                                        法官  池  啟  明
                                        法官  石  木  欽
                                        法官  郭  毓  洲
                                        法官  吳  三  龍
      右正本證明與原本無異
                                              書  記  官
中      華      民      國    八十八    年     十二     月      六      日
